【裁判字號】    97,交聲,1265
【裁判日期】    970530
【裁判案由】    違反道路交通管理處罰條例聲明異議
【裁判全文】
臺灣臺北地方法院交通事件裁定        97年度交聲字第1265號
原處分機關  臺北市交通事件裁決所
異  議  人
即受處分人  甲○○
上列受處分人因違反道路交通管理處罰條例案件，對於台北市交
通事件裁決所於中華民國97年4月16日所為之處分（原處分案號
：北市裁二字第裁22-RB0000000號），聲明異議，本院裁定如下
：
    主  文
異議駁回。
    理  由
一、聲明異議意旨略以：本人因駕駛車牌號碼9376-QB自用小客
    車，於民國97年3月27日在基隆市被員警開3張罰單：「無照
    駕駛」、「不服取締」、「在道路上蛇行」，其中在道路上
    蛇行，本人並無蛇行的動作，也無時速超過80公里在市區蛇
    行，因此提出此狀，請提出具體之實證，證明本人有時速超
    過80公里以及在道路上蛇行等語。
二、按汽車駕駛人，駕駛汽車有在道路上蛇行駕車者，處汽車駕
    駛人新台幣（下同）6000元以上2萬4000元以下罰鍰，汽車
    駕駛人違反第一項規定者，應接受道路交通安全講習，道路
    交通管理處罰條例第43條第1項第1款、第5項定有明文；而
    汽車駕駛人駕駛汽車違反道路交通管理處罰條例第43條規定
    者，除應依該條所規定之罰鍰處罰外，並記違規點數三點，
    道路交通管理處罰條例第63條第1項第3款亦有明定。
三、訊據異議人即受處分人甲○○固坦認於97年3月18日曾駕駛
    上開自用小客車行經基隆市○○路，惟否認有何駕駛汽車在
    道路上蛇行之行為，辯稱伊沿著綠燈並沒有蛇行違規，開到
    裡面時伊看到人還慢下來，連紅綠燈都沒有闖，警員沒有證
    據就說伊蛇行云云。經查，異議人於前揭時地駕駛上開自用
    小客車在道路上蛇行之行為，業經證人即當日負責舉發之基
    隆市警察局第一分局延平街派出所員警乙○○到庭結證稱：
    當時我們示意他停車，在基隆市○○路、愛六路口，我是開
    車的，旁邊有一個巡佐，下車後示意他停靠路邊，他的車子
    在我們後面，當時在停紅燈，我覺得他怪怪的，要盤檢他，
    他有先停下來，停在旁邊，看一下我們，直到迴轉到對面車
    道加速逃逸，我就從後面追趕他，期間他在市區一直亂轉，
    就在市區街道一直轉，繞著圈圈轉，不一定的路線，只要有
    路他就走，走到忠三路後，左轉到基隆市○○○路，直接上
    高速公路，我們聯絡其他警網，在高速公路南下中興隧道出
    口處才攔下他等語明確，是據證人前開證述，已足認異議人
    有駕駛汽車在道路上蛇行之行為，異議人此部分辯解不足採
    信。
四、綜上所述，本件事證明確，異議人違規行為堪以認定。原處
    分機關認為異議人違規事實明確，爰分別依道路交通管理處
    罰條例第43 條第1項第1款、第63條第1項第3款及違反道路
    交通管理事件統一裁罰基準及處理細則所定之違反道路交通
    管理事件統一裁罰基準表之規定裁處異議人新台幣1萬8000
    元之罰鍰，並記違規點數3點，並施以道安講習，核無違誤
    。本件異議為無理由，應予駁回。
五、依道路交通案件處理辦法第19條，裁定如主文。
中    華    民    國    97    年    5     月    30    日
            台灣台地方法院交通法庭    法  官  蘇嘉豐
以上正本證明與原本無異。
如不服本裁定，應於裁定送達後5日內，向本院提出抗告狀。
                                      書記官  蘇靜紅
中    華    民    國    97    年    5     月    30    日


司法院資訊處製作；財團法人民間司法改革基金會備份。
